# 请教陈版交割日审计对税费的关注

提问人：小车_Happy 时间：2020-02-18 09:31:29
@chenyiwei 拟收购一家物业公司，在做交割日审计的时候，对于公司以前年度所少缴的税费（从纳税申报表上看没有欠缴，企业隐藏收入和虚增成本，报给税务的报表不真实）是否需要补提进来？还是说只是关注纳税申报表上的应交税费就可以了？例如，对于企业所得税，如果在 3 月 31 日做审计，因为 2019 年所得税还没有汇算清缴，是否应该按照 2019 年真实的利润来计提企业所得税？而对于 2018 年、 2017 年等以前欠缴的税费是否需要考虑？

回答人：chenyiwei
企业隐藏收入和虚增成本，报给税务的报表不真实，导致少缴税款，这种情况已经涉嫌偷税，税务机关是有权追缴税款和滞纳金并处罚款的。应在调整收入、成本的同时，将对应少缴的税款和累计滞纳金补提进来。同时，建议与原股东（转让方）达成补充协议，明确日后被因交割日前的行为被追缴税款并加收滞纳金，以及被税务机关处以罚款等行政处罚的，应由原股东补偿损失。
根据《征管法》第五十二条规定：因税务机关的责任，致使纳税人、扣缴义务人未缴或者少缴税款的，税务机关在三年内可以要求纳税人、扣缴义务人补缴税款，但是不得加收滞纳金。
因纳税人、扣缴义务人计算错误等失误，未缴或者少缴税款的，税务机关在三年内可以追征税款、滞纳金；有特殊情况的，追征期可以延长到五年。
对偷税、抗税、骗税的，税务机关追征其未缴或者少缴的税款、滞纳金或者所骗取的税款，不受前款规定期限的限制。